# 离职员工是否构成股份支付

提问人：DnKJSY 时间：2022-07-06 10:14:42
请教陈版主，公司核心员工离职，公司为奖励其曾作出的贡献，离职时授予其集团内子公司一定比例的股份（该员工在职时未与公司签订相应协议），该事项是否构成股份支付？若不构成，该部分金额应当按照何种方式核算，如何披露？谢谢

回答人：chenyiwei
如果这部分奖励无特殊限售条件，则在授予日一次性确认“管理费用——辞退福利”，并同时在合并报表层面作出“不丧失控制权前提下部分处置子公司股权”的会计处理。这部分子公司权益的处置对价=处置日的公允价值。